# 想咨询一个房产有关的出售问题。

提问人：yinxiaoyue 时间：2015-06-08 21:49:38
企业是一个项目经营公司，跟政府签订协议，通过BOT的方式，帮政府建设了一个综合商业体。然后企业在建好之后可以有三十年的经营权，这是一个典型的BOT项目。然后这个商业体里面有不少商铺，企业将其中的一部分出售了，当然这些商铺是没有所有权的，只有三十年使用权，然后再回租回来，每年给付一定金额的租金给买家，然后由本公司统一来招租。这时候再租过来的租金也跟买家无关的。这种情况下，在销售商铺的时候这个收入如何处理？能否一次性确认收入？如果能的话，是不是再支付的租金就相当于成本，然后企业出租出去收到的租金就是收入了？

回答人：chenyiwei
需基于交易的经济实质分析。从你说的情况看，该售后回租实质上属于融资安排的可能性较大，即以商铺的 30 年使用权向买家进行质押融资，后续每年支付固定租金可看作还本付息。